臺灣臺北地方法院民事裁定
111年度聲再字第000-000號
再審聲請人　姜廣利　　住臺北市○○區○○路000巷00號1樓
上列再審聲請人因與再審相對人中華電信股份有限公司個人家庭
分公司（原名中華電信股份有限公司臺灣北區電信分公司）間聲
請再審事件，對於本院如附表A所示確定裁定聲請再審，本院裁
定如下：
    主  文
一、再審之聲請駁回。
二、再審聲請訴訟費用由再審聲請人負擔。
    理  由
一、按裁定已經確定，而有第496條第1項或第497條之情形者，
    得準用再審程序之規定，聲請再審，民事訴訟法第507條定
    有明定。次按對於確定裁定聲請再審，依據民事訴訟法第50
    7條準用同法第501條第1項第4款之規定，聲請內容須表明再
    審理由及關於再審理由並遵守不變期間之證據。又按民事訴
    訟法第507條準用第496條第1項第1款所謂適用法規顯有錯誤
    ，係指確定裁判所適用之法規，顯然不合於法律規定，或與
    司法院現尚有效及大法官會議之解釋，或最高法院尚有效之
    判例顯然違反，或消極的不適用法規，顯然影響裁判者而言
    ，不包含漏未斟酌證據、理由不備、理由矛盾、取捨證據及
    認定事實錯誤之情形在內（最高法院109年度台聲字第886號
    裁定意旨參照）。
二、本件再審聲請意旨略以：再審聲請人確實具有中低收入戶證
    明，為法律扶助法第5條第1項第1款所稱無資力者；又再審
    聲請人請求精神補償費新臺幣800萬元，相對人並未有異議
    ，依民事訴訟法第255條第1項規定，應視為「同意」訴之聲
    明，難謂無勝訴之望，應不適用民事訴訟法第107條第1項，
    故原確定裁定有民事訴訟法第469條第6款之判決不備理由之
    情形，而合於同法第507條準用第496條第1項第1款之情形，
    爰聲請再審等語。
三、經查，民事訴訟法第255條第1項係就原告訴之變更、追加所
    為之程序規定，與實體上是否「同意」原告之請求無關，故
    聲請人執此主張其非顯無勝訴之望，應不適用民事訴訟法第
    107條第1項規定，原確定裁定卻依該條規定駁回其原訴訟救
    助之聲請，而有民事訴訟法第496條第1項第1款規定適用法
    規顯有錯誤之再審事由云云，顯無理由。
四、據上論結，聲請人對原確定裁定聲請再審，為無理由，爰裁
    定如主文。　　　
中　　華　　民　　國　　111 　年　　5 　　月　　4 　　日
                  民事第一庭  審判長法　官　賴錦華
　　　　　　　　　                  法  官  賴淑萍
　　　　　　　　　                  法  官  李桂英  
以上正本係照原本作成。
本裁定不得抗告。
中　　華　　民　　國　　111 　年　　5 　　月　　4 　　日
                                    書記官　劉士筠
附表：
編號 A：原確定裁定案號 B：聲請再審案號 C：聲請訴訟救助案號 1 民國110年11月18日 110年度救字第1567號 111年度聲再字第707號 111年度救字第797號 2 民國110年11月18日 110年度救字第1568號 111年度聲再字第708號 111年度救字第798號 3 民國110年11月18日 110年度救字第1569號 111年度聲再字第709號 111年度救字第799號 4 民國110年11月18日 110年度救字第1570號 111年度聲再字第710號 111年度救字第800號 5 民國110年11月18日 110年度救字第1571號 111年度聲再字第711號 111年度救字第801號 6 民國110年11月18日 110年度救字第1572號 111年度聲再字第712號 111年度救字第802號 7 民國110年11月18日 110年度救字第1573號 111年度聲再字第713號 111年度救字第803號 8 民國110年11月18日 110年度救字第1574號 111年度聲再字第714號 111年度救字第804號 9 民國110年11月18日 110年度救字第1575號 111年度聲再字第715號 111年度救字第805號 10 民國110年11月18日 110年度救字第1576號 111年度聲再字第716號 111年度救字第806號 11 民國110年11月18日 110年度救字第1577號 111年度聲再字第717號 111年度救字第807號 12 民國110年11月18日 110年度救字第1578號 111年度聲再字第718號 111年度救字第808號 13 民國110年11月18日 110年度救字第1579號 111年度聲再字第719號 111年度救字第809號 14 民國110年11月18日 110年度救字第1580號 111年度聲再字第720號 111年度救字第810號 15 民國110年11月18日 110年度救字第1581號 111年度聲再字第721號 111年度救字第811號   16 民國110年11月18日 110年度救字第1582號 111年度聲再字第722號 111年度救字第812號